【裁判字號】    92,交易,244
【裁判日期】    920530
【裁判案由】    公共危險
【裁判全文】
臺灣桃園地方法院刑事判決                        九十二年度交易字第二四四號
    公  訴  人  臺灣桃園地方法院檢察署檢察官
    被      告  甲○○
右列被告因公共危險案件，經檢察官提起公訴（九十二年度偵字第二八五號），本
院判決如左︰
    主  文
甲○○服用酒類，不能安全駕駛動力交通工具而駕駛，處拘役肆拾日，如易科罰金以
參佰元折算壹日。
    事  實
一、甲○○明知服用酒類後其吐氣所含酒精成份超過每公升○、二五毫克以上者，即
    為酒力所困，辨識力、注意力、反應力均不如常，不得駕車，為道路交通安全規
    則第一百十四條第二款所明定，且服用酒類後，不能安全駕駛動力交通工具而駕
    駛者，係觸犯刑法第一百八十五條之三之公共危險罪。竟自民國九十二年一月十
    四日十三時起，至同日十六時三十分止，在桃園縣八德市○○路聯福巷五十一弄
    十號住處內，與友人飲用酒類致不能安全駕駛之程度後，仍騎乘車號BYK-778號
    重型機車載友人返家，嗣於同日十六時卅分許，行經桃園縣八德市○○路三三八
    巷口，為警臨檢查獲其酒後騎乘機車，經帶回桃園縣警察局八德分局八德派出所
    ，以酒精測試器測出其因服用酒類後致吐氣所含酒精成份高達每公升零點七毫克
    ，顯然已達不能安全騎乘機車之狀態，仍執意駕駛動力交通工具。
二、案經桃園縣警察局八德分局報請臺灣桃園地方法院檢察署檢察官偵查起訴。
    理  由
一、訊據被告對於在右揭時地飲用酒類後，騎乘機車為警查獲之事實固坦承不諱，惟
    矢口否認有何飲用酒類至不能安全駕駛之公共危險犯行，辯稱：卷附之酒精測定
    值非其當日吹氣測試之結果，因承辦警員將伊帶回派出所，即要伊就酒精測試器
    吹口吹氣，但伊甫將吹口含在口中，尚未及吹氣，該警員即說係0.75MG/L，該測
    定值顯非伊測試之結果，因此乃拒絕在測定值上簽名，伊雖有飲酒，但應未至如
    此高之酒精成分云云。經查：右揭被告飲用酒類後騎乘機車，為警查獲之事實，
    業據被告於警、偵訊中坦承不諱，而被告被查獲酒後駕車，旋於同日十六時卅二
    分許，在八德派出所內，經承辦警員拿出酒精測試器，重新啟動至可測試狀態，
    再由被告就吹口吹足氣，經儀器測出其吐氣中所含酒精濃度後，發出跳開之聲音
    ，並在本機儀表上顯示測得之數據，接著就自動列印所測得之酒精測定值，而被
    告吹氣結果，儀器本機儀表上所顯示及列印出之數據，均為吐氣所含酒精成份達
    每公升零點七毫克，而該機器在被告測試之前，並未有他人測試，且被告所使用
    之吹嘴亦係新換等情，業經證人林仁平即本件承辦警員於偵訊中證述明確，並當
    場模擬測試經過，核與當時在場之證人林龍鴻、陳彥宏（亦均為八德派出所警員
    ）證述被告酒測經過互符相合，堪認被告當時所測之測定值確為吐氣所含酒精成
    份高達每公升零點七毫克，此外並有刑法第一百八十五條之三案件測試觀察記錄
    表、桃園縣警察局舉發道路交通管理事件通知單及酒精測定值一份在卷可稽。按
    汽車駕駛人飲酒後吐氣所含酒精成份超過每公升○．二五毫克以上者，不得駕車
    為道路交通安全規則第一百十四條第二款所明訂，且服用酒類後或其他相類之物
    ，不能安全駕駛動力交通工具而駕駛者，係觸犯八十八年三月三十日立法院修正
    通過，並經總統於同年四月二十一日明令公布之刑法第一百八十五條之三之公共
    危險罪，又對於酒精濃度呼氣以達每公升零點五五毫克（○‧五五ＭＧ＼Ｌ）或
    血液濃度達百分之零點一一以上，其駕車肇事率為一般正常人之十倍，已達不能
    安全駕駛之程度等事實，迭經政府廣為宣導，為眾所周知之事項。被告案發前飲
    用酒類，案發後經酒精測試，其吐氣所含酒精成份達每公升零點七毫克，已達不
    能安全駕駛之狀態仍執意駕駛動力交通工具，被告犯行應堪認定。
二、核被告所為，係犯刑法刑法第一百八十五條之三之公共危險罪。爰審酌被告犯罪
    之動機、手段、及所幸此次酒後並未肇事，所生危害不大等一切情狀，量處如主
    文所示之刑，並諭知易科罰金之折算標準。
據上論斷，應依刑事訴訟法第二百九十九條第一項前段、刑法第一百八十五條之三、
第四十一條第一項前段、罰金罰鍰提高標準條例第二條判決如主文。
本案經檢察官吳廣莉到庭執行職務。
中      華      民      國     九十二     年      五      月     三十   日
                               臺灣桃園地方法院刑事第二庭
                                   法  官  沈 士 亮
右正本證明與原本無異。
如不服本判決，應於判決送達後十日內向本院提出上訴狀。
                                   書記官  邱 志 堅
中      華      民      國     九十二     年      六      月     五     日
附錄本案論罪科刑法條全文：
中華民國刑法第一百八十五條之三
 (重大違背義務致交通危險罪)
服用毒品、麻醉藥品、酒類或其他相類之物，不能安全駕駛動力交通工具而駕駛者，
處一年以下有期徒刑、拘役或三萬元以下罰金。


司法院資訊處製作；財團法人民間司法改革基金會備份。
